臺灣高等法院刑事裁定
111年度毒抗字第978號
抗  告  人
即  被  告  黃志華


上列抗告人即被告因違反毒品危害防制條例案件，不服臺灣臺北
地方法院中華民國111年9月15日裁定（111年度毒聲更一字第4號
），提起抗告，本院裁定如下：
    主  文
抗告駁回。       
    理  由
一、原裁定意旨略以：抗告人即被告黃志華於民國111年3月16日
    下午5時許，在臺北市○○區○○路0段00號旁停車場內，施用甲
    基安非他命，業據其於偵查中供承不諱，並有偵辦毒品案件
    尿液檢體委驗單、台灣尖端先進生技醫藥股份有限公司濫用
    藥物檢驗報告及交通部民用航空局航空醫務中心111年4月10
    日航藥鑑字第0000000號毒品鑑定書附卷可查，暨行動電話
    保護殼及吸管扣案為憑，堪認屬實。又抗告人上開所為距其
    前次觀察勒戒及強制戒治執行完畢釋放（92年9月8日）已逾
    3年，檢察官依職權衡酌抗告人前因違反槍砲彈藥刀械管制
    條例等案件經判決確定後入監執行，現假釋付保護管束在案
    ，不適合為附命完成戒癮治療之緩起訴處分，聲請裁定觀察
    、勒戒，於法尚無不合，應予准許等語。
二、抗告意旨略以：抗告人係因工作不順而向友人索取甲基安非
    他命施用，本次犯行距前次觀察勒戒及強制戒治執行完畢釋
    放長達18年，其於偵查中亦表明希望能接受戒癮治療，檢察
    官未詳加審查抗告人之生活狀況、家庭支持系統等因素，遽
    予聲請觀察勒戒，裁量違反比例原則。又抗告人為示戒毒決
    心，曾自行至「松德醫院」就醫，因醫師建議先與心理醫師
    評估再決定治療計畫，其在觀護人安排下進行心理治療，迄
    今已上近10次課程，111年10月3日「榮觀社工」再申請6個
    月心理治療，抗告人願意上課。請考量抗告人現有正當工作
    收入，在家人支持下勤奮工作，具有負擔戒癮治療費用之能
    力及意願，如若令入勒戒處所執行觀察、勒戒，恐將失去工
    作，不利自新，請撤銷原裁定，並請法院詳予考慮選擇為附
    命完成戒癮治療之緩起訴處分云云。
三、依毒品危害防制條例第24條第1、2項規定，被告究否適宜緩
    起訴，核屬檢察官之職權範圍，如檢察官審酌個案情形，未
    依同條例第24條第1項為附完成戒癮治療之緩起訴處分，而
    係依同條例第20條第1項規定聲請令入勒戒處所觀察、勒戒
    時，除其判斷有違背法令、事實認定有誤或其他裁量明顯瑕
    疪之情形外，應屬檢察官職權之行使，法院僅就是否符合該
    條項之法定要件進行低密度之審查，尚無自由斟酌以其他方
    式替代之權。原裁定以檢察官依其職權調查結果，認抗告人
    前因違反槍砲彈藥刀械管制條例等案件經判決確定後入監執
    行，不適合為附命完成戒癮治療之緩起訴處分，尚無違背法
    令、事實認定有誤或其他裁量明顯瑕疪之情形，故依其聲請
    裁定抗告人入勒戒處所觀察、勒戒，其認事用法，並無不當
    。抗告人雖以前詞提起抗告，然其施用毒品之動機、家庭生
    活狀況，以及本件距離前次觀察勒戒、強制戒治執行完畢時
    間之長短，尚非法院裁定觀察、勒戒時所得審究。抗告人縱
    曾在觀護人安排下進行心理治療，亦係因前案執行保護管束
    所受處遇之一，與本件犯行無必然關聯，無從據以推論檢察
    官聲請有何明顯瑕疵，遑論影響法院審查是否符合裁定觀察
    、勒戒法定要件之判斷。抗告意旨請求本院為緩起訴處分云
    云，於法更屬無據。綜上，本件抗告無理由，應予駁回。
四、依刑事訴訟法第412條，裁定如主文。　　　
中　　華　　民　　國　　111 　年　　11　　月　　14　　日
              　　刑事第十四庭  審判長法　官  林孟宜
                                      法　官　潘怡華
                                      法　官　楊明佳
以上正本證明與原本無異。
不得再抗告。
                                      書記官  尤朝松 
中　　華　　民　　國　　111 　年　　11　　月　　14　　日